臺灣高等法院刑事裁定
111年度抗字第719號
抗  告  人  
即  受刑人  施嘉南




上列抗告人即受刑人因聲請定其應執行刑案件，不服臺灣臺北地
方法院中華民國111年4月12日裁定（111年度聲字第475號），提
起抗告，本院裁定如下：
    主  文
抗告駁回。                                             
    理  由
一、原裁定意旨略以：受刑人施嘉南因犯如原裁定附表所示之罪
    ，業經判處如原裁定附表所示之刑，並於原裁定附表所示之
    日期分別確定，且原審法院為各該犯罪事實最後判決之法院
    ，有本院被告前案紀錄表及各該刑事判決在卷可稽。經審核
    受刑人所犯如原裁定附表所示各罪，附表編號1至6部分較早
    判決確定，而附表編號7至30部分確均係受刑人於前揭判決
    確定日以前所犯，檢察官前揭聲請，核無不合，應予准許。
    爰本於罪責相當原則之要求，綜合斟酌受刑人各次犯行實為
    加入同一詐欺集團，於密接時間內先後所為，是其各次犯行
    之犯罪類型、法益侵害種類、犯罪行為態樣均相同，次慮及
    受刑人應受非難責任程度及對其施以矯正必要性，復參酌原
    裁定附表所示各罪宣告刑總和上限、各刑中最長期者、附表
    編號1至6部分業經原判決定應執行有期徒刑3年、附表編號7
    至30部分業經原判決定應執行有期徒刑1年4月等情，末衡以
    受刑人表示其已與部分被害人達成和解，且犯後積極配合追
    緝其他詐欺集團成員，請法院依法裁量，酌定更輕之刑，以
    利其儘早復歸社會及家庭之意見，依刑法第51條第5款之規
    定，裁量定其應執行刑如主文所示，應執行有期徒刑3年10
    月等語。
二、抗告意旨略以：
  ㈠抗告人所犯詐欺等罪，係屬同一時間內所為，經檢察官先後
    起訴、法官分別審判，原裁定所定執行刑已遠高於相同類型
    之案件，影響抗告人權益至鉅。
  ㈡在警方偵辦期間，抗告人協助警方追蹤會計並主動提供詐欺
    集團相關資訊，並出庭指認放置包裹及取款人員，希望警方
    儘快破獲詐欺集團，才能避免被害人增加，且也盡力與被害
    人達成和解。
  ㈢法院是否為被告長期性監禁宣告的同時，應注意此舉是否造
    成抗告人更生絕望之心理影響，使得抗告人人格遭受完全性
    的抹滅。否則，加諸過度之刑罰於抗告人，徒僅造成責任報
    應，希望能採使抗告人早日復歸社會、家庭生活之刑罰方法
    。
  ㈣抗告人深感悔悟，而家中有82歲老母親與憂鬱症妻子，卻頓
    失經濟支柱，懇請秉持刑罰公平原則，給予重新從輕之機會
    云云。
三、按數罪併罰之定應執行之刑，係出於刑罰經濟與責罰相當之
    考量，乃對犯罪行為人本身及所犯各罪之總檢視，除應考量
    行為人所犯數罪反應出之人格特性，並應權衡審酌行為人之
    責任與整體刑法目的及相關刑事政策，在量刑權之法律拘束
    性原則下，依刑法第51條第5款之規定，採限制加重原則，
    以宣告各刑中之最長期為下限，各刑合併之刑期為上限，但
    最長不得逾30年，資為量刑自由裁量權之外部界限，並應受
    法秩序理念規範之比例原則、平等原則、責罰相當原則、重
    複評價禁止原則等自由裁量權之內部抽象價值要求界限之支
    配，使以輕重得宜，罰當其責，俾符合法律授與裁量權之目
    的，以區別數罪併罰與單純數罪之不同，兼顧刑罰衡平原則
    ，個案之裁量判斷，除非有全然喪失權衡意義或其裁量行使
    顯然違背比例、平等諸原則之裁量權濫用情形，即不得任意
    指其為違法（最高法院100年度台抗字第653號裁定意旨參照
    ）。次按刑事訴訟法第370條第2項、第3項，已針對第二審
    上訴案件之定應執行之刑，明定有不利益變更禁止原則之適
    用，於分屬不同案件之數罪併罰有應更定執行刑者，本於同
    為定刑裁定應為相同處理之原則，法院於裁定定應執行之刑
    時，自仍應有不利益變更禁止原則法理之考量，亦即另定之
    執行刑，其裁量所定之刑期，不得較重於前定之執行刑加計
    後裁判宣告之刑之總和，否則即與法律秩序理念及法律目的
    之內部界限有違（最高法院103年度第14次刑事庭會議決議
    及最高法院93年度台非字第192號判決意旨參照）。
四、經查： 
  ㈠抗告人所犯如附表所示之罪均經確定在案，各罪行為時均在
    附表編號1所示之罪判決確定日期前，並以臺灣臺北地方法
    院為犯罪事實最後判決之法院。嗣原審依檢察官聲請，以附
    表所示各罪宣告之有期徒刑為基礎，於各宣告刑中之最長期
    （有期徒刑1年5月）以上，各宣告刑合併刑期（有期徒刑36
    年1月，不得逾30年）以下，定其應執行刑為有期徒刑3年10
    月，並未逾越刑法第51條第5款所定法律外部性界限，亦無
    濫用裁量權等情形。
  ㈡受刑人雖執前詞提起抗告。惟原審審酌受刑人各次犯行實為
    加入同一詐欺集團，於密接時間內先後所為，是其各次犯行
    之犯罪類型、法益侵害種類、犯罪行為態樣均相同；次慮及
    受刑人應受非難責任程度及對其施以矯正必要性，復參酌附
    表所示各罪宣告刑總和上限、各刑中最長期者、附表編號1
    至6部分業經原判決定應執行有期徒刑3年、附表編號7至30
    部分業經原判決定應執行有期徒刑1年4月等情，末衡以受刑
    人表示其已與部分被害人達成和解，且犯後積極配合追緝其
    他詐欺集團成員，請法院依法裁量，酌定更輕之刑，以利其
    儘早復歸社會及家庭之意見等各節，為整體非難評價後，給
    予受刑人適度刑罰折扣，原審所定應執行刑有期徒刑3年10
    月，係於各罪宣告刑中最長期（即有期徒刑1年5月）以上及
    合併刑期（即有期徒刑36年1月，不得逾30年）以下之範圍
    內，且此執行刑並未逾越本院109年度上訴字第3899號判決
    就附表編號1至6所示之罪所定應執行刑有期徒刑3年，與原
    審法院109年度訴字第535、948號判決就附表編號7至30所示
    之罪所定應執行刑有期徒刑1年4月所合計之刑期有期徒刑4
    年4月，即原裁定所定應執行刑並未違反刑法第51條第5款之
    外部性界限，且符合量刑裁量之內部性界限，自難認原審裁
    量權之行使，有何違法或不當之處，且適度反應受刑人刑責
    ，避免責任非難過度重複等情，並已適用「限制加重原則」
    之量刑原理。是核原審所酌定之應執行刑有期徒刑3年10月
    ，符合法律授與裁量權之目的，並無違反比例原則、平等原
    則、責罰相當原則、重複評價禁止原則及逸脫法律秩序理念
    及法律目的之內部性界限等情形，是抗告意旨執以指摘原裁
    定所定應執行刑太重，自非有據。
  ㈢至於抗告意旨稱協助警方辦案、與被害人和解及其家庭狀況
    ，係刑法針對個別犯罪所明定之科刑基礎及裁量事項，屬宣
    告刑之酌定，與本件數罪併罰合併定應執行刑之制度目的，
    並不相涉，非定應執行刑時所得審酌之事項。抗告人執此提
    起抗告，亦無可採。
據上論斷，應依刑事訴訟法第412條，裁定如主文。  
中　　華　　民　　國　　111 　年　　5 　　月　　30　　日
                  刑事第七庭    審判長法　官  孫惠琳
                                      法　官  連雅婷
                                      法　官  張育彰
以上正本證明與原本無異。
如不服本裁定，應於收受送達後5 日內向本院提出再抗告狀。
                                      書記官  蔡麗春
中　　華　　民　　國　　111 　年　　5 　　月　　30　　日
附表：
編　　　　　號  1 2 3 罪　　　　　名  詐欺 詐欺 詐欺 宣　　告　　刑  有期徒刑1年4月 有期徒刑1年3月 有期徒刑1年3月 犯　罪　日　期  108年5月2日 108年5月2日 108年5月2日 最　後 事實審 法　　院 臺灣高院 臺灣高院 臺灣高院  案　　號 109年度上訴字第3899號 109年度上訴字第3899號 109年度上訴字第3899號  判決日期 110年1月28日 110年1月28日 110年1月28日 確　定 判　決 法　　院 最高法院 最高法院 最高法院  案　　號 110年度台上字第3948號 110年度台上字第3948號 110年度台上字第3948號  判    決 確定日期 110年6月10日 110年6月10日 110年6月10日 備註  編號1至6部分案件業經原判決定應執行有期徒刑3年確定   

編　　　　　號  4 5 6 罪　　　　　名  詐欺 詐欺 詐欺 宣　　告　　刑  有期徒刑1年5月 有期徒刑1年5月 有期徒刑1年5月 犯　罪　日　期  108年5月2日 108年5月2日 108年5月2日 最　後 事實審 法　　院 臺灣高院 臺灣高院 臺灣高院  案　　號 109年度上訴字第3899號 109年度上訴字第3899號 109年度上訴字第3899號  判決日期 110年1月28日 110年1月28日 110年1月28日 確　定 判　決 法　　院 最高法院 最高法院 最高法院  案　　號 110年度台上字第3948號 110年度台上字第3948號 110年度台上字第3948號  判    決 確定日期 110年6月10日 110年6月10日 110年6月10日 備註  編號1至6部分案件業經原判決定應執行有期徒刑3年確定   
編　　　　　號  7 8 9 罪　　　　　名  詐欺 詐欺 詐欺 宣　　告　　刑  有期徒刑1年2月 有期徒刑1年2月 有期徒刑1年2月 犯　罪　日　期  108年4月24日至30日 108年4月26日至30日 108年4月26日至30日 最　後 事實審 法　　院 臺北地院 臺北地院 臺北地院  案　　號 109年度訴字第535、948號 109年度訴字第535、948號 109年度訴字第535、948號  判決日期 110年12月30日 110年12月30日 110年12月30日 確　定 判　決 法　　院 臺北地院 臺北地院 臺北地院  案　　號 109年度訴字第535、948號 109年度訴字第535、948號 109年度訴字第535、948號  判    決 確定日期 111年2月8日 111年2月8日 111年2月8日 備註  編號7至30部分案件業經原判決定應執行有期徒刑1年4月確定   

編　　　　　號  10 11 12 罪　　　　　名  詐欺 詐欺 詐欺 宣　　告　　刑  有期徒刑1年2月 有期徒刑1年2月 有期徒刑1年2月 犯　罪　日　期  108年4月26日至30日 108年4月29日至30日 108年4月29日至30日 最　後 事實審 法　　院 臺北地院 臺北地院 臺北地院  案　　號 109年度訴字第535、948號 109年度訴字第535、948號 109年度訴字第535、948號  判決日期 110年12月30日 110年12月30日 110年12月30日 確　定 判　決 法　　院 臺北地院 臺北地院 臺北地院  案　　號 109年度訴字第535、948號 109年度訴字第535、948號 109年度訴字第535、948號  判決日期 111年2月8日 111年2月8日 111年2月8日 備註  編號7至30部分案件業經原判決定應執行有期徒刑1年4月確定   
編　　　　　號  13 14 15 罪　　　　　名  詐欺 詐欺 詐欺 宣　　告　　刑  有期徒刑1年2月 有期徒刑1年2月 有期徒刑1年2月 犯　罪　日　期  108年4月29日至30日 108年4月29日至30日 108年4月25日至30日 最　後 事實審 法　　院 臺北地院 臺北地院 臺北地院  案　　號 109年度訴字第535、948號 109年度訴字第535、948號 109年度訴字第535、948號  判決日期 110年12月30日 110年12月30日 110年12月30日 確　定 判　決 法　　院 臺北地院 臺北地院 臺北地院  案　　號 109年度訴字第535、948號 109年度訴字第535、948號 109年度訴字第535、948號  判    決 確定日期 111年2月8日 111年2月8日 111年2月8日 備註  編號7至30部分案件業經原判決定應執行有期徒刑1年4月確定   

編　　　　　號  16 17 18 罪　　　　　名  詐欺 詐欺 詐欺 宣　　告　　刑  有期徒刑1年2月 有期徒刑1年2月 有期徒刑1年2月 犯　罪　日　期  108年4月29日至5月3日 108年4月30日 108年4月30日 最　後 事實審 法　　院 臺北地院 臺北地院 臺北地院  案　　號 109年度訴字第535、948號 109年度訴字第535、948號 109年度訴字第535、948號  判決日期 110年12月30日 110年12月30日 110年12月30日 確　定 判　決 法　　院 臺北地院 臺北地院 臺北地院  案　　號 109年度訴字第535、948號 109年度訴字第535、948號 109年度訴字第535、948號  判    決 確定日期 111年2月8日 111年2月8日 111年2月8日 備註  編號7至30部分案件業經原判決定應執行有期徒刑1年4月確定   
編　　　　　號  19 20 21 罪　　　　　名  詐欺 詐欺 詐欺 宣　　告　　刑  有期徒刑1年2月 有期徒刑1年2月 有期徒刑1年2月 犯　罪　日　期  108年5月2日 108年5月2日 108年5月2日至3日 最　後 事實審 法　　院 臺北地院 臺北地院 臺北地院  案　　號 109年度訴字第535、948號 109年度訴字第535、948號 109年度訴字第535、948號  判決日期 110年12月30日 110年12月30日 110年12月30日 確　定 判　決 法　　院 臺北地院 臺北地院 臺北地院  案　　號 109年度訴字第535、948號 109年度訴字第535、948號 109年度訴字第535、948號  判    決 確定日期 111年2月8日 111年2月8日 111年2月8日 備註  編號7至30部分案件業經原判決定應執行有期徒刑1年4月確定   

編　　　　　號  22 23 24 罪　　　　　名  詐欺 詐欺 詐欺 宣　　告　　刑  有期徒刑1年2月 有期徒刑1年2月 有期徒刑1年2月 犯　罪　日　期  108年5月2日至3日 108年5月2日 108年5月2日至3日 最　後 事實審 法　　院 臺北地院 臺北地院 臺北地院  案　　號 109年度訴字第535、948號 109年度訴字第535、948號 109年度訴字第535、948號  判決日期 110年12月30日 110年12月30日 110年12月30日 確　定 判　決 法　　院 臺北地院 臺北地院 臺北地院  案　　號 109年度訴字第535、948號 109年度訴字第535、948號 109年度訴字第535、948號  判    決 確定日期 111年2月8日 111年2月8日 111年2月8日 備註  編號7至30部分案件業經原判決定應執行有期徒刑1年4月確定   
編　　　　　號  25 26 27 罪　　　　　名  詐欺 詐欺 詐欺 宣　　告　　刑  有期徒刑1年2月 有期徒刑1年2月 有期徒刑1年2月 犯　罪　日　期  108年5月2日至3日 108年5月2日至3日 108年5月3日 最　後 事實審 法　　院 臺北地院 臺北地院 臺北地院  案　　號 109年度訴字第535、948號 109年度訴字第535、948號 109年度訴字第535、948號  判決日期 110年12月30日 110年12月30日 110年12月30日 確　定 判　決 法　　院 臺北地院 臺北地院 臺北地院  案　　號 109年度訴字第535、948號 109年度訴字第535、948號 109年度訴字第535、948號  判    決 確定日期 111年2月8日 111年2月8日 111年2月8日 備註  編號7至30部分案件業經原判決定應執行有期徒刑1年4月確定   

編　　　　　號  28 29 30 罪　　　　　名  詐欺 詐欺 詐欺 宣　　告　　刑  有期徒刑1年2月 有期徒刑1年2月 有期徒刑1年2月 犯　罪　日　期  108年5月3日 108年5月3日 108年5月3日 最　後 事實審 法　　院 臺北地院 臺北地院 臺北地院  案　　號 109年度訴字第535、948號 109年度訴字第535、948號 109年度訴字第535、948號  判決日期 110年12月30日 110年12月30日 110年12月30日 確　定 判　決 法　　院 臺北地院 臺北地院 臺北地院  案　　號 109年度訴字第535、948號 109年度訴字第535、948號 109年度訴字第535、948號  判    決 確定日期 111年2月8日 111年2月8日 111年2月8日 備註  編號7至30部分案件業經原判決定應執行有期徒刑1年4月確定